【裁判字號】    99,事聲,52
【裁判日期】    990729
【裁判案由】    聲明異議（消債）
【裁判全文】
臺灣屏東地方法院民事裁定              99年度事聲字第52號
異  議  人  萬泰商業銀行股份有限公司
法定代理人  戊○○
代  理  人  甲○○
異  議  人  華南商業銀行股份有限公司
法定代理人  乙○○
代  理  人  丙○○
相  對  人
即 債 務人  丁○○
上列異議人與相對人間消費者債務清理事件，異議人對於民國99
年6 月17日本院98年度司執消債更字第80號所為更生方案認可之
裁定提出異議，本院裁定如下：
    主  文
異議駁回。
    理  由
一、按消費者債務清理條例之制定，乃為使負債務之消費者得依
    本條例所定程序清理其債務，以調整其與債權人及其他利害
    關係人之權利義務關係，保障債權人之公平受償，謀求消費
    者經濟生活之更生，進而健全社會經濟之發展，消費者債務
    清理條例第1 條訂有明文。而債務人有虛報債務、隱匿財產
    ，或對於債權人中之一人或數人允許額外利益，情節重大，
    法院應不認可更生方案，消費者債務清理條例第63條第1 項
    亦有明文。
二、本件異議意旨略以：
(一)、萬泰商業銀行股份有限公司部分異議略以：原更生方案裁定
    內容主張，相對人每月收入新臺幣（下同）15,655元除扣必
    要支出後，尚有10,641元，惟原裁定僅以每月8,000 元為清
    償顯非合理等語，為此依法提起異議，請求廢棄原裁定。
(二)、華南商業銀行股份有限公司部分異議略以：相對人之薪資低
    於勞保局公佈之最低薪資，以此薪資為準要求債務減免實有
    違事理之平。又相對人之配偶為警務人員每月收入可提供家
    庭開銷，是相對人主張生活費7,655 元，難認有盡最大努力
    等語，為此依法提起異議，請求廢棄原裁定。
三、經查：本院98年度司執消債更字第80號所認可之更生方案，
    相對人積欠之無擔保及無優先權債務計2,513,845 元，依相
    對人於民國98年12月30日之陳報狀中自陳平均每月收入15,6
    55多元，扣除扶養費及家庭必要生活費用後，相對人提出之
    更生方案，願以固定收入所餘8,000 元，作為清償方案，且
    依消債條例規定之最長期限8 年為還款期限，還款之債權比
    例為百分之21，已盡其努力及誠信。從而，本件更生方案認
    可條件，在無消債條例第63條所定不應認可之消極事由存在
    情況下，核屬適當、公允，而且可行。
四、綜上所述，本院98年度司執消債更字第80號裁定認可更生方
    案，於法無違，聲請人執前詞指摘原裁定為不當，求予廢棄
    ，為無理由，應予駁回。
五、依消費者債務清理條例第15條、民事訴訟法第240條之4第3
    項後段、第78條，裁定如主文。
中    華    民    國    99    年    7     月    29    日
                        民事庭  法  官  羅培毓
上為正本係照原本作成
如不服本裁定，應於裁定送達後10日內，以書狀向本院提出抗告
，並繳納抗告費新臺幣1千元。
中    華    民    國    99    年    7     月    30    日
                            書  記  官  鄭靜芳

司法院資訊處製作；財團法人民間司法改革基金會備份。
